臺灣彰化地方法院刑事判決　　　　　　　　　　　　　九十三年度易字第四五號
　　公　訴　人　臺灣彰化地方法院檢察署檢察官
　　被　　　告　甲○○
右列被告因違反菸酒管理法等案件，經檢察官提起公訴（九十二年度偵字第九○二三
號），本院判決如左：
    主  文
甲○○連續明知為未得商標權人同意，於同一商品，使用相同之註冊商標之商品而販
賣，處有期徒刑陸月，如易科罰金，以佰元折算壹日。
扣案之如附表一、二所示之仿冒香菸均沒收之。
    事  實
一、甲○○明知「長壽」、「新樂園」、「峰ＭＩ─ＮＥ」、「ＭＩＬＤ  ＳＥ
    ＶＥＮ」、「Ｓｅｖｅｎ  Ｓｔａｒｓ」、「ＣＡＳＴＥＲ」、「ＤＡＶＩＤＯ
    ＦＦ」、「Ｍａｒｌｂｏｒｏ」、「Ｌ＆Ｍ  ＭＩＬＤＳ」等商標，分別為臺灣
    省菸酒股份有限公司（改制前為臺灣省菸酒公賣局）、日商日本香煙產業股份有
    限公司、瑞士商大衛朵夫公司、瑞士商菲利普莫里斯產品公司向前經濟部中央標
    準局（現改制為經濟部智慧財產局）申請核准註冊，取得商標專用權，均指定使
    用於菸類等之商品，現均仍在專用期間，未經商標專用權人之授權，不得於同一
    商品使用相同之商標圖樣，且明知其在臺中市○○路旁向真實姓名不詳之成年女
    子販入之香菸，係未得前開商標權人同意，於同一商品，使用相同之註冊商標之
    仿冒商品，竟基於意圖販賣前開仿冒香菸之概括犯意，於民國九十二年八、九月
    間某日，以每包香菸約新台幣（下同）二十三元之價格，以總價約四十萬元之價
    格向前開成年女子販入使用相同於前開註冊商標之香菸約三、四十箱，販入後隨
    即將之存放在其位於彰化縣大村鄉○○村○○路○段一三一巷三十二之一號之住
    處及向不知情之陳選承租之彰化縣花壇鄉○○村○○街四十七號內，並自九十二
    年十月十日起，以每包二十四元至三十元不等之價格，連續將前開販入之香菸批
    發販賣予臺中縣市及彰化縣市之各檳榔攤業者及零售商家牟利。嗣於九十二年十
    一月十三日十六時二十分許，為警在其前開住處查獲如附表一所示之仿冒香菸，
    同日十八時四十五分許，在其前開租屋處扣得如附表二所示之仿冒香菸，始查悉
    上情。
二、案經彰化縣警察局移送臺灣彰化地方法院檢察署檢察官偵查起訴。
    理  由
一、訊據被告甲○○固坦承有販賣扣案香菸，惟矢口否認有何違反商標法犯行，辯稱
    ：伊不知購得之香菸係仿冒之香菸云云。然查，「長壽」、「新樂園」、「峰
    ＭＩ─ＮＥ」、「ＭＩＬＤ  ＳＥＶＥＮ」、「Ｓｅｖｅｎ  Ｓｔａｒｓ」、
    「ＣＡＳＴＥＲ」、「ＤＡＶＩＤＯＦＦ」、「Ｍａｒｌｂｏｒｏ」、「Ｌ＆Ｍ
      ＭＩＬＤＳ」等商標，分別為臺灣省菸酒股份有限公司（改制前為臺灣省菸酒
    公賣局）、日商日本香煙產業股份有限公司、瑞士商大衛朵夫公司、瑞士商菲利
    普莫里斯產品公司向前經濟部中央標準局（現改制為經濟部智慧財產局）申請核
    准註冊，取得商標專用權，均指定使用於菸類等之商品，現均仍在專用期間之事
    實，有經濟部智慧財產局九十三年七月二十六日（九三）智商０９２４字第○九
    三八○三四四五一○號函所附商標註冊簿影本在卷可參，而本件在被告住處及租
    屋處所扣得之如附表一、二所示之香菸，經各取樣二包送檢驗結果，均非真品，
    亦有臺灣菸酒股份有限公司九十二年十一月二十四日台菸酒字第○九二○○二五
    ○七○號函、傑太日煙國際股份有限公司九十二年十一月二十四日ＪＴＺ○○○
    ○○○○○○五號函、商真股份有限公司九十二年十一月二十四日九二年營字第
    四九五號函、瑞士商菲利普莫里斯股份有限公司台灣分公司九十二年十二月十七
    日函在卷可憑，是被告在臺中市○○路向真實姓名年籍不詳之成年女子販入之香
    菸確為未經臺灣省菸酒股份有限公司、日商日本香煙產業股份有限公司、瑞士商
    大衛朵夫公司、瑞士商菲利普莫里斯產品公司之授權，於同一商品使用相同之商
    標圖樣之仿冒香菸甚明。雖被告辯稱：伊販入時不知係仿冒香菸云云；惟參以本
    件扣案之如附表一、二所示之香菸數量即高達一萬七千二百五十二包，而被告販
    入之香菸於一般市場價格為三十五元至六十元不等，亦有彰化縣政府九十三年七
    月二十日府財菸字第○九三○一三四三三九號函附卷可佐，顯與被告販入之價格
    有相當之價差，且被告復自承，其係因真實姓名年籍不詳之成年女子出售之香菸
    很便宜，認有利可圖始一次向該女子大量販入約三、四十箱之香菸，再出售牟利
    等情，被告既係貪圖獲利，自亦明知購入之價格較向合法廠商進貨之市場價格為
    低，足徵被告對於其販入之香菸均係仿冒香煙，主觀上應有所認知，被告仍以前
    詞置辯，實難憑採。本件事證明確，被告犯行已堪認定，應依法論科。
二、查被告犯罪後，商標法業於九十二年四月二十九日修正通過，同年五月二十八日
    以華總一義字第○九二○○○九五九九○號總統令公布，並自公布日起六個月後
    即自九十二年十一月二十八日施行，原商標法第六十三條移列至第八十二條，是
    被告犯罪後法律已有變更，然揆諸其內容實未更易，依刑法第二條第一項前段之
    規定，應適用裁判時之商標法第八十二條處罰。核被告所為，係犯商標法第八十
    二條之販賣仿冒商標商品罪。被告先後多次販賣仿冒商標商品之犯行，時間緊接
    ，方法相同，觸犯構成要件相同之罪，顯係基於概括犯意反覆為之，為連續犯，
    依刑法第五十六條之規定，論以一罪並加重其刑。爰審酌被告明知其所販賣者均
    係仿冒香菸，竟為圖私利，侵害他人之商標專用權，嚴重侵害他人享有之智慧財
    產權，並破壞我國保護智慧財產權之國際形象，再兼衡其犯罪之動機、目的、販
    賣之數量甚多，及犯罪後仍圖卸刑責，未具悔意等一切情狀，量處如主文所示之
    刑，並諭知易科罰金之折算標準，以示懲儆。至公訴人認被告犯後仍狡詞否認，
    顯無悔悟之心，就被告前開犯行具體求處有期徒刑七月，惟本院斟酌前情，且被
    告前亦未有何前科，素行尚佳，有臺灣高等法院被告全國前案紀錄表一份附卷可
    稽，本院認量處如主文所示之刑已屬適當，公訴人之求刑似嫌過重，附此敘明。
    扣案如附表一、二所示之仿冒香菸，為被告販賣之仿冒商標商品，爰依商標法第
    八十三條之規定宣告沒收。
三、至公訴人認被告就上開事實部分，尚涉有違反菸酒管理法第四十七條之販賣私菸
    罪嫌，惟按案件有犯罪後之法律已廢止其刑罰者，應諭知免訴之判決，刑事訴訟
    法第三百零二條第四款定有明文。查菸酒管理法業於九十三年一月七日修正公布
    ，行政院並於同年六月八日以行政院院臺財字第○九三○○二五九四九號令發布
    除第四條第三項、第二十七條第二項、第二十八條第二項、第三十九條第三項至
    第六項及第五十六條第一項第六款外，其餘條文，定自九十三年七月一日施行。
    其中修正後第四十七條前段規定：「販賣、運輸、轉讓或意圖販賣而陳列私菸、
    私酒者，處新臺幣五萬元以上五十萬元以下罰鍰。」，則販賣私菸之行為已廢止
    其刑罰，改為行政罰，本件關於販賣私菸部分原應為免訴之諭知，惟公訴人認此
    部分行為，與前開有罪部分，有想像競合之裁判上一罪之關係，故本院就此爰不
    另為免訴之諭知，附此敘明。
據上論斷，應依刑事訴訟法第二百九十九條第一項前段，商標法第八十二條、八十三
條，刑法第十一條前段、第二條第一項前段、第五十六條、第四十一條第一項前段，
罰金罰鍰提高標準條例第二條，判決如主文。
本案經檢察官廖曉萍到庭執行職務。
中      華      民      國    九十三    年      八      月    二十六    日
                                        臺灣彰化地方法院刑事第二庭
                                          審判長法官  林  欽  章
                                          法      官  吳  俊  螢
                                          法      官  許  雅  婷
右正本證明與原本無異。
如不服本判決，應於判決送達後十日內向本院提出上訴狀( 須附繕本 )。
                                          法院書記官  謝  秋  德
中      華      民      國    九十三    年      八      月    二十七    日
附表一：
┌──┬────────┬───────────────┐
│編號│名            稱│數                          量│
├──┼────────┼───────────────┤
│ 一 │長壽牌        │１黃硬盒五百四十四包          │
│    │                │２尊爵淡菸二百五十二包        │
├──┼────────┼───────────────┤
│ 二 │Ｍａｒｌｂｏｒｏ│一千二百包                    │
│    │牌              │                              │
├──┼────────┼───────────────┤
│ 三 │Ｌ＆Ｍ  ＭＩＬＤ│一千三百六十三包              │
│    │Ｓ牌            │                              │
├──┼────────┼───────────────┤
│ 四 │新樂園牌        │１新樂園二百五十包            │
│    │                │２香格里拉七十包              │
├──┼────────┼───────────────┤
│ 五 │ＣＡＳＴＥＲ牌  │二百九十六包                  │
│    │                │                              │
├──┼────────┼───────────────┤
│ 六 │ＤＡＶＩＤＯＦＦ│１黑硬盒十包                  │
│    │牌              │２白硬盒一百八十包            │
├──┼────────┼───────────────┤
│ 七 │ＭＩＬＤ  ＳＥＶ│１Ｓｅｖｅｎ  Ｓｔａｒｓ二百二│
│    │ＥＮ牌          │  十七包                      │
│    │                │２Ｓｉｌｖｅｒ  ｓｔａｒｌｅｔ│
│    │                │  一百一十包                  │
└──┴────────┴───────────────┘
附表二：
┌──┬────────┬───────────────┐
│編號│名            稱│數                          量│
├──┼────────┼───────────────┤
│ 一 │新樂園牌        │一萬零七百五十包              │
│    │                │                              │
├──┼────────┼───────────────┤
│ 二 │峰ＭＩ─ＮＥ│ 二千包                       │
│    │牌              │                              │
└──┴────────┴───────────────┘
附錄本案論罪科刑法條全文：
商標法第八十一條
未得商標權人或團體商標權人同意，有下列情形之一者，處三年以下有期
徒刑、拘役或科或併科新臺幣二十萬元以下罰金：
一  於同一商品或服務，使用相同之註冊商標或團體商標者。
二  於類似之商品或服務，使用相同之註冊商標或團體商標，有致相關消
    費者混淆誤認之虞者。
三  於同一或類似之商品或服務，使用近似於其註冊商標或團體商標之商
    標，有致相關消費者混淆誤認之虞者。
商標法第八十二條
明知為前條商品而販賣、意圖販賣而陳列、輸出或輸入者，處一年以下有期徒刑、拘
役或科或併科新臺幣五萬元以下罰金。
